【裁判字號】    92,上易,819
【裁判日期】    920319
【裁判案由】    竊盜等
【裁判全文】
臺灣高等法院臺中分院刑事判決                    九十二年度上易字第八一九號
    上  訴  人
    即  被  告  丁○○
右上訴人因竊盜等案件，不服臺灣臺中地方法院九十一年度易字第一一八二號，中華
民國九十二年三月十九日第一審判決（起訴案號：臺灣臺中地方法院檢察署九十一年
度偵字第二七七五號），提起上訴，本院判決如左：
    主      文
上訴駁回。
    事實及理由
一、本案經本院審理結果，認第一審判決認事用法及量刑均無不當，應予維持，並引
    用第一審判決書記載之事實、證據及理由（如附件）。事實及證據部分，並補充
    被告所竊取之機車為一九九九年份、四十九西西輕機車，價值新台幣二萬五千元
    。上開事實，業據證人乙○○於警訊中證述明確。
二、上訴人即被告丁○○在本院未提出其他有利之證據及辯解，其上訴無理由，應予
    駁回。
三、被告經合法傳喚，無正當理由未到，不待其陳述，逕行判決。
四、據上論斷，應依刑事訴訟法第三百七十一條、第三百七十三條、第三百六十八條
    ，判決如主文。
本案經檢察官甲○○到庭執行職務。
中      華      民      國      九十二     年     六      月   二十五   日
                                臺灣高等法院臺中分院刑事第九庭
                                      審判長法  官  陳  筱  珮
                                            法  官  康  應  龍
                                            法  官  趙  春  碧
右正本證明與原本無異。
不得上訴。
                                            書記官  陳  文  琴
中      華      民      國      九十二     年     六      月   二十六   日
                                                                        Ｒ
臺灣臺中地方法院刑事判決                        九十一年度易字第一一八二號
    公  訴  人  臺灣臺中地方法院檢察署檢察官
    被      告  丁○○  男  二十五歲（民國○○○年○月○日生）
                        住臺北縣板橋市○○街十巷九八之三號四樓
                        居臺中市○○街八二號四樓之十六室
                        （另案在臺灣士林看守所羈押中）
              身分證統一編號：Ａ一二四七九九三號
右列被告因竊盜案件，經檢察官提起公訴（九十一年度偵字第二七七五號），本院判
決如左：
    主  文
丁○○意圖為自己不法之所有，而侵占離本人所持有之物，處罰金貳仟元，如易服勞
役，以參佰元折算壹日。又竊盜，累犯，處有期徒刑陸月，如易科罰金，以參佰元折
算壹日。
    事  實
一、丁○○前因違反麻醉藥品管理條例案件，於民國八十六年四月廿五日經臺灣士林
    地方法院判處有期徒刑三月，如易科罰金以三百元折算一日確定，於八十八年九
    月十四日執行完畢出監。猶不知悔改，為下列行為：(1)於九十年七、八月間某日
    ，在臺中市○○路水湳派出所附近，拾得一張卡號000000000000號
    之誠泰銀行金融卡一張（該金融卡係丙○○所有，原置於機車置物箱內，而於九
    十年七月十三日十七時許，在臺中市○○路七二之十九號前遭竊），竟意圖為自
    己不法之所有，將之侵占入已。(2)於九十一年一月二十八日十三時許，見乙○○
    所騎用，停放在臺中市○區○○○路一段二四七號前之車牌號碼ＵＴＲ─六０六
    號機車之鑰匙未取下，竟意圖為自己不法之所有，將之啟動而竊取之，得手後留
    供己用。嗣於同年月三十日十四時三十分許，在臺中市○○路與三民路口為警當
    場查獲，並扣得上開金融卡一張及機車一輛（均已發還被害人）。
二、案經臺中市警察局第二分局報告臺灣臺中地方法院檢察署檢察官偵查起訴。
    理  由
一、右揭事實，業據被告丁○○於警、偵訊中及本院調查、審理時坦承不諱，核與被
    害人丙○○、乙○○之指述情節相符，並有贓物認領保管單二紙、現場圖一紙、
    現場照片二紙、車輛車牌失竊作業－查獲車輛認可資料一紙附卷可證。本案事證
    明確，被告犯行堪以認定。
二、核被告前開(1)所為，係犯刑法第三百三十七條之侵占脫離本人所持有物罪；(2)所
    為，係犯刑法第三百二十條第一項之普通竊盜罪。又被告所犯侵占及竊盜二罪犯
    意各別，行為互異，應予分論併罰。又被告前因違反麻醉藥品管理條例案件，於
    八十六年四月廿五日經臺灣士林地方法院判處有期徒刑三月，如易科罰金以三百
    元折算一日確定，於八十八年九月十四日執行完畢出監，有卷附臺灣臺中地方法
    院檢察署刑案資料查註紀錄表及臺灣高等法院被告全國前案紀錄表可憑，其受有
    期徒刑之執行完畢後，五年以內再犯本件(2)部分有期徒刑以上之竊盜罪，為累犯
    ，應依刑法第四十七條規定加重其刑；另被告所犯前開(1)部分侵占脫離本人所持
    有物之罪刑，因該罪係專科罰金之刑，非有期徒刑以上之罪，故不論累犯，附此
    敘明。爰審酌被告犯罪之動機、目的為圖私利，犯罪之手段及所生危害，犯後坦
    認所為、頗具悔意等一切情狀，分別量處如主文所示之刑，並就徒刑部分諭知易
    科罰金之折算標準，而罰金部分則一併諭知易服勞役之折算標準。
據上論斷，應依刑事訴訟法第二百九十九條第一項前段，刑法第三百二十條第一項、
第三百三十七條、第四十七條、第四十一條第一項前段、第四十二條第二項，罰金罰
鍰提高標準條例第一條前段、第二條，判決如主文。
中      華      民      國      九十二      年      三    月    十九    日
                         臺灣臺中地方法院刑事第二庭
                             審判長法  官    張智雄
                                   法  官    陳  葳
                                   法  官    蔡建興
右正本證明與原本無異。
如不服本判決，應於判決送達後十日內向本院提出上訴狀，上訴於臺灣高等法院臺中
分院( 須附繕本 )。
                                   書記官
中    華    民    國      九十二      年       三      月     二十一    日
附錄論罪科刑法條
刑法第三百二十條第一項
意圖為自己或第三人不法之所有，而竊取他人之動產者，為竊盜罪，處五年以下有期
徒刑、拘役或五百元以下罰金。
中華民國刑法第三百三十七條
意圖為自己或第三人不法之所有，而侵占遺失物、漂流物或其他離本人所
持有之物者，處五百元以下罰金。


司法院資訊處製作；財團法人民間司法改革基金會備份。
